臺灣臺中地方法院刑事裁定
111年度聲字第2933號
聲  請  人  臺灣臺中地方檢察署檢察官
受  刑  人  林珈慈



上列聲請人因受刑人數罪併罰有二裁判以上，聲請定其應執行之
刑（111年度執聲字第2059號），本院裁定如下：
    主    文
林珈慈所犯如附表所示之罪所處之刑，應執行有期徒刑肆年柒月
。
    理    由
一、聲請意旨略以：受刑人林珈慈因犯如附表所示各罪，先後經
    判決確定如附表，應依刑法第53條、第51條第5款之規定，
    定其應執行之刑，爰依刑事訴訟法第477條第1項規定聲請裁
    定等語。
二、按裁判確定前犯數罪者，併合處罰之。但有下列情形之一者
    ，不在此限：一、得易科罰金之罪與不得易科罰金之罪。二
    、得易科罰金之罪與不得易服社會勞動之罪。三、得易服社
    會勞動之罪與不得易科罰金之罪。四、得易服社會勞動之罪
    與不得易服社會勞動之罪。前項但書情形，受刑人請求檢察
    官聲請定應執行刑者，依刑法第51條規定定之；數罪併罰，
    有二裁判以上者，依刑法第51條之規定，定其應執行之刑，
    刑法第50、53條分別定有明文。次按數罪併罰，分別宣告多
    數有期徒刑者，於各刑中之最長期以上，各刑合併之刑期以
    下，定其刑期，但不得逾30年，此觀刑法第51條第5款規定
    自明。
三、查受刑人林珈慈於如附表所示之時間因販賣第二級毒品、販
    賣第二級毒品未遂、施用第二級毒品等罪共7罪，經臺灣高
    等法院臺中分院及本院判處如附表所示之刑，均經分別確定
    在案，此有臺灣高等法院被告前案紀錄表及如附表所示各罪
    之判決書各1份附卷可稽。而受刑人所犯如附表編號1─4所示
    之罪為不得易科罰金、不得易服社會勞動之罪，如附表編號
    5─7所示之罪為得易科罰金、得易服社會勞動之罪，本依刑
    法第50條第1項後段規定不得併合處罰，惟受刑人業於民國1
    11年6月20日請求檢察官就上開7罪聲請定應執行刑，有臺灣
    臺中地方檢察署刑法第50條第1項但書案件是否請求定應執
    行刑調查表附卷可稽，是依刑法第50條第2項之規定，聲請
    人就如附表所示各罪聲請本院（即犯罪事實最後判決之法院
    ）定其應執行之刑，核無不合，應予准許。本院審酌受刑人
    所犯如附表所示各罪之犯罪態樣、時間間隔、侵犯法益，並
    考量各該罪合併後之不法內涵、罪責原則及合併刑罰所生之
    效果，於法律拘束之外部性及內部性界限內，依限制加重原
    則，定如主文所示之應執行之刑。
四、末按定應執行刑，不僅攸關國家刑罰權之行使，於受刑人之
    權益亦有重大影響，除顯無必要或有急迫情形外，法院於裁
    定前，允宜予受刑人以言詞、書面或其他適當方式陳述意見
    之機會，程序保障更加周全（最高法院刑事大法庭110年度
    台抗大字第489號裁定意旨參照）。本案就受刑人所犯如附
    表編號1─6所示之罪，業經本院以111年度聲字第1824號裁定
    應執行有期徒刑4年5月確定，是本案僅係就該裁定所定之應
    執行刑，再與如附表編號7所示之罪合併定應執行之刑；查
    如附表編號7所示之罪，宣告刑為有期徒刑3月，本院於行使
    定刑裁量權時，依外部性及內部性界限拘束，可資減讓之刑
    期幅度相當有限，對受刑人之權益影響不大，故本案並無於
    裁定前予受刑人陳述意見之必要，併此敘明。
五、依刑事訴訟法第477條第1項，刑法第50條第2項、第53條、
    第51條第5款，裁定如主文。　
中　　華　　民　　國　　111 　年　　9 　　月　　23　　日
                  刑事第十二庭  法  官  陳盈睿
以上正本證明與原本無異。
如不服本裁定，應於收受送達後5日內向本院提出抗告狀（應附
繕本）。
                                書記官  李噯靜
中　　華　　民　　國　　111 　年　　9 　　月　　23　　日
【附表：受刑人林珈慈定應執行之刑案件一覽表】
編號   1 2 3 罪名   毒品危害防制條例（販賣第二級毒品） 毒品危害防制條例（販賣第二級毒品） 毒品危害防制條例（販賣第二級毒品） 宣告刑   有期徒刑3年8月 有期徒刑3年8月 有期徒刑3年8月 犯罪日期   109年2月12日 109年2月15日 109年3月18日 偵查(自訴)機關 年度案號   臺中地檢109年度偵字第10878號等 臺中地檢109年度偵字第10878號等 臺中地檢109年度偵字第10878號等 最 後 事 實 審 法院  臺灣高等法院臺中分院 臺灣高等法院臺中分院 臺灣高等法院臺中分院  案號  110年度上訴字第771號 110年度上訴字第771號 110年度上訴字第771號  判決日期  110年8月4日 110年8月4日 110年8月4日 確定判決 法院  最高法院 最高法院 最高法院  案號  110年度台上字第5896號 110年度台上字第5896號 110年度台上字第5896號  判決 確定日期  110年10月27日 110年10月27日 110年10月27日 是否為得易科罰金、易服社會勞動之案件   不得易科罰金、易服社會勞動 不得易科罰金、易服社會勞動 不得易科罰金、易服社會勞動 備註   臺中地檢110年度執字第13223號      編號1至6經本院以111年度聲字第1824號裁定應執行有期徒刑4年5月   
編號   4 5 6 罪名   毒品危害防制條例（販賣第二級毒品未遂） 毒品危害防制條例（施用第二級毒品） 毒品危害防制條例（施用第二級毒品） 宣告刑   有期徒刑1年10月 有期徒刑4月 有期徒刑4月 犯罪日期   109年4月7日（聲請書誤載為109年4月5日，應予更正） 110年3月1日14時32分許為警採尿時起回溯96小時內之某時 110年4月30日14時48分許為警採尿時起回溯96小時內之某時 偵查(自訴)機關 年度案號   臺中地檢109年度偵字第10878號等 臺中地檢110年度毒偵字第1470號等 臺中地檢110年度毒偵字第1470號等 最 後 事 實 審 法院  臺灣高等法院臺中分院 臺灣臺中地方法院 臺灣臺中地方法院  案號  110年度上訴字第771號 110年度中簡字第1736號 110年度中簡字第1736號  判決日期  110年8月4日 110年11月16日 110年11月16日 確定判決 法院  最高法院 臺灣臺中地方法院 臺灣臺中地方法院  案號  110年度台上字第5896號 110年度中簡字第1736號 110年度中簡字第1736號  判決 確定日期  110年10月27日 111年2月7日 111年2月7日 是否為得易科罰金、易服社會勞動之案件   不得易科罰金、易服社會勞動 得易科罰金、易服社會勞動 得易科罰金、易服社會勞動 備註   臺中地檢110年度執字第13223號 臺中地檢111年度執字第2235號     編號1至6經本院以111年度聲字第1824號裁定應執行有期徒刑4年5月   
編號   7 罪名   毒品危害防制條例（施用第二級毒品） 宣告刑   有期徒刑3月 犯罪日期   110年7月16日20時16分許為警採尿時起回溯120小時內之某時 偵查(自訴)機關 年度案號   臺中地檢110年度毒偵字第2912號 最 後 事 實 審 法院  臺灣臺中地方法院  案號  110年度中簡字第2312號  判決日期  111年2月7日 確定判決 法院  臺灣臺中地方法院  案號  110年度中簡字第2312號  判決 確定日期  111年4月22日 是否為得易科罰金、易服社會勞動之案件   得易科罰金、易服社會勞動 備註   臺中地檢111年度執字第6591號